Ketsia Guichard

DOCTORANTE EN STATISTIQUE

🗷 ketsia.guichard@univ-rennes.fr | 🎢 https://ketsiaguichard.github.io/academic-page/ | 🛅 ketsiaguichard

Profil & Projet de recherche

Doctorante en statistique appliquée, ¡'ai précédemment travaillé six ans en tant que Data Scientist. Mon parcours professionnel m'a permis d'acquérir une expertise en manipulation de données réelles et des capacités de vulgarisation. Après une expérience d'enseignement en école d'ingénieur, mon doctorat s'inscrit comme une nouvelle étape, guidé par mon intérêt pour les questions éthiques, explorant des applications concrètes dans le domaine des mobilités.

Ma recherche se concentre sur le partitionnement de données structurées, en particulier les graphes attribués. Ce projet est motivé par une problématique de transport et mobilité : le partitionnement de réseaux routiers. Les méthodes développées sont appliquées sur des données réelles provenant d'un projet de science citoyenne, visant à mieux comprendre la mobilité dans les zones peu denses.

Formation

Université de Rennes - IRMAR

Rennes

DOCTORANTE EN STATISTIQUE APPLIQUÉE

Depuis Octobre 2023

Analyse statistique intedisciplinaire des mobilités pour comprendre les besoins et accompagner les transitions, sous la supervision de Loïc Le Marrec, Véronique Thelen and Ioana Gavra

ENSAI - École nationale de la Statistique et de l'Analyse de l'Information

Rennes

DIPLÔME D'INGÉNIEUR

2012 - 2015

• Spécialisation en Marketing Quantitatif

Lycée Michel de Montaigne

Bordeaux

CLASSE PRÉPARATOIRE LETTRES ET SCIENCES SOCIALES (B/L)

2010 - 2012

Programme mêlant sciences économiques et sociales, lettres et mathématiques et encourageant l'interdisciplinarité

Recherche

Conférence

RENCONTRES FRANCOPHONES TRANSPORT ET MOBILITÉ

Bruxelles - Juin 2024

Mobilité dans les zones de densité intermédiaire : une exploration spatio-temporelle de données de science citoyenne

RENCONTRES R Vannes - Juin 2024

telraamStats: visualisation des mobilités pour la recherche et les citoyen·ne·s

RENCONTRES JEUNES STATISTICIENS

Exploration de données de mobilité citoyennes : cas d'étude de la ville de Châteaubourg

Journée des Doctorant-e-s Rennais-e-s en Statistique

Rennes - Mars 2024

Porquerolles - Avril 2024

Exploration de données de mobilité citoyennes par l'analyse de données fonctionnelles

LOGICIELS

Je suis contributrice du package R telraamStats, disponible directement sur le CRAN, qui permet de récupérer facilement les données des capteurs de mobilité et de visualiser leurs informations. Ce package généraliste est à destination de publics variés, tant au niveau des disciplines académiques (statistiques, mobilités, économie, géographie, ...) que des profils professionnels (recherche, association, communes).

OTHER SCIENTIFIC ACTIVITIES

- Conseil scientifique du Centre Henri Lebesgue
- Co-organisation du Séminaire en Statistique des Doctorant·e·s de l'IRMAR
- Co-organisation de la journée des doctorant ·e·s rennais ·e·s en statistique (Mars 2024)
- Comité scientifique de l'événement "Égalité et sciences : la place des femmes" (Mars 2024)

Activités d'enseignement

University de Rennes

Rennes

ENSEIGNANTE VACATAIRE

Depuis Septembre 2023

• Outils informatiques (Algorithmie) - L1 Mathématiques et application (24h)

ENSAI - École nationale de la Statistique et de l'Analyse de l'Information

Rennes

Depuis Avril 2022

ENSEIGNANTE VACATAIRE

Cours magistral - Probabilités et Statistiques (22h) - Niveau M1

- Cours magistral Statistique exploratoire, datavisualisation et datastorytelling (24h) Niveau Bac+6
 - Thématiques abordées: problématisation à partir d'un jeu de données, statistique uni- et bivariée, histoire de la visualisation de données, choix des représentations, storytelling et dashboarding
- Chargée de TD/TP Statistique descriptive avec SAS (30h) Niveau L3
- Chargée de TD/TP Introduction à la programmation objet et à la documentation du code avec Python (42h) Niveau L3
- Chargée de TD Chaîne de Markov (18h) Niveau M1
- Accompagnement de projet Projet statistique sur données réelles (36h 8 groupes) Niveau L3
- Présidente de jury Projet statistique de deuxième année Niveau M1
- Vice-présidente de jury Soutenance de fin d'études Niveau M2

Université de Rennes 2 Rennes

ENSEIGNANTE VACATAIRE 2023-2024

• TD intégré - Mathématiques pour les sciences humaines et sociales - L1 AES (24h)

Expériences professionnelles

Leboncoin Paris

DATA SCIENTIST, FRAUDE ET MODÉRATION

2019 - 2021

Détection automatique de différents cas de fraude au compte (compromission, faux comptes) - classification supervisée

- Recommandation d'annonces similaires ElasticSearch
- Détection de tendances de recherches Prophet, FastText
- Autres sujets : analyses exploratoires, score de churn
- Membre du comité Femmes dans le Numérique : vulgarisation des métiers techs pour des jeunes publics, meetups

 Louis Vuitton
 Paris

 LEAD DATA SCIENTIST
 Mai 2018 - Décembre 2018

• Construction de scores d'appétences et de prévision d'achats - classification supervisée et méthodes de scoring

Coordination et mise en place de process agiles au sein d'une équipe de 3 Data Scientists prestataires

Meetic Paris

CONSUMER JOURNEY DATA SCIENTIST

2016 - 2018

2015 - 2016

Conception et actualisation des algorithmes de matching entre utilisateurs
Analyse des A/B Tests d'UX et de nouvelles fonctionnalités, restitution aux équipes produit

Jobijoba Bordeaux

Data Scientist

• Profilage automatique des utilisateurs grâce à leur navigation sur le site dans le but d'améliorer les systèmes de recommandation

Réalisation de tableaux de bords via RShiny

Engagement associatif

FRESQUE DU SEXISME

Janvier 2023 - en cours

Je suis animatrice de la Fresque du Sexisme, un atelier d'intelligence collective de 3h ayant pour objectif de déconstruire la mécanique sexiste et se projeter dans une société plus égalitaire. Inspiré du format de la Fresque du Climat, a été construit par l'association Fresque du Sexisme, et est actuellement déployé partout en France.

Langues

AnglaisBonne maîtrise professionnelleTOEIC: 870/990 - B2 LevelAllemandBonne maîtriseWIDAF: 916/990 - C1 Level

Compétences informatiques.

Langages & Frameworks Python, R et R Shiny, Spark, Tensorflow, Keras

Base de données SQL, NoSQL, MongoDB, BigQuery, AWS (Redshift, Athena)